【裁判字號】    98,消債更,156
【裁判日期】    980826
【裁判案由】    聲請更生程序
【裁判全文】
臺灣彰化地方法院民事裁定           98年度消債更字第156號
聲  請  人
即  債務人  甲○○
代  理  人  陳惠玲律師
上列當事人聲請消費者債務清理事件，本院裁定如下：
    主  文
債務人甲○○自中華民國九十八年八月二十六日下午四時起開始
更生程序。
命司法事務官進行本件更生程序。
    理  由
一、按法院開始更生程序之裁定，應載明其年、月、日、時，並
    即時發生效力。又債務人對於金融機構因消費借貸、自用住
    宅借款、信用卡或現金卡契約而負債務，在聲請更生或清算
    前，應提出債權人清冊，以書面向最大債權金融機構請求協
    商債務清償方案並表明共同協商之意旨；協商不成立時，應
    付與債務人證明書；自債務人提出協商請求之翌日起逾30日
    不開始協商，或自開始協商之翌日起逾90日協商不成立，債
    務人得逕向法院聲請更生或清算。且法院裁定開始更生或清
    算程序後，得命司法事務官進行更生或清算程序，消費者債
    務清理條例第45 條 第1 項、第151 條第1 項、第4 項、第
    153 條及第16條第1 項前段分別定有明文。
二、本件聲請人即債務人主張：聲請人有無擔保債務新臺幣（下
    同）641,813 元，因聲請人擔任計程車司機，每月收入僅約
    4,500 ，僅有財產又是謀生工具之計程車，而有不能清償債
    務之情事，故消費者債務清理條例施行後，乃提出債權人清
    冊等資料，以書面向最大債權金融機構台新國際商業銀行股
    份有限公司（下稱台新銀行）請求共同協商債務清償方案，
    惟因台新銀行以聲請人有大量借款或密集消費之情形，不同
    意聲請人之協商聲請，致協商不成立。而債務人無擔保或無
    優先權之債務總額未逾12,000,000元，復未經法院裁定開始
    清算程序或宣告破產，爰向本院聲請更生等語。
三、經查，聲請人所主張之上開事實，業據提出債權人清冊、前
    置協商不成立通知書、財產及收入狀況說明書、家庭支出明
    細表、全國財產稅總歸戶財產查詢清單、財政部臺灣省中區
    國稅局95、96年度綜合所得稅各類所得資料清單、財團法人
    聯合徵信中心資料、支出證明收據、存摺交易明細影本、營
    業自小客車駕照影本、勞保投保資料、房屋租賃契約影本、
    小規模營業聲請人之簡單損益表等件為證，核無不合。是聲
    請人上開所陳應堪採信。此外，本件復查無聲請人有消費者
    債務清理條例第6 條第3 項、第8 條或第46條各款所定駁回
    更生聲請之事由存在，則聲請人聲請更生，應屬有據，爰裁
    定如主文。
中    華    民    國    98    年    8     月    26    日
                  民事第二庭  法  官  吳永梁
以上正本係照原本作成。
本件不得抗告
本裁定已於98年8月26日下午4時公告。
中    華    民    國    98    年    8     月    26    日
                              書記官  陳美敏


司法院資訊處製作；財團法人民間司法改革基金會備份。
